臺灣桃園地方法院刑事判決           100年度審易字第867號
公  訴  人  臺灣桃園地方法院檢察署檢察官
被      告  魯  超
            任中堅
上列被告因竊盜案件，經檢察官提起公訴（99年度偵字第12826
號），嗣於本院準備程序進行中，被告就被訴事實為有罪之陳述
，經本院告知簡式審判程序意旨，並聽取公訴人及被告之意見後
，本院裁定改依簡式審判程序審理，並判決如下：
    主  文
魯超共同竊盜，處有期徒刑陸月，如易科罰金，以新臺幣壹仟元
折算壹日。
任中堅共同竊盜，累犯，處有期徒刑肆月，如易科罰金，以新臺
幣壹仟元折算壹日。
    事  實
一、任中堅前於民國95年間因竊盜案件，經本院以95年度壢簡字
    第1680號判決判處有期徒刑3 月確定，並於96年4 月2 日縮
    刑期滿執行完畢。詎其二人不知悛悔，於99年4 月23日晚間
    9 時許，任中堅向不知情之呂永鵬借用車牌號碼JW-3480 號
    自用小貨車，搭載魯超自桃園縣蘆竹鄉○○路148-3 號出發
    ，欲至桃園縣中壢市○○路尋友，嗣於99年4 月24日凌晨2
    時30分許，行經桃園縣中壢市○○路349 號前之路段時，因
    發現林文進所有之腳踏車停放於路邊，二人遂共同意圖為自
    己不法之所有，並基於犯意聯絡，由魯超徒手將該腳踏車搬
    運至任中堅駕駛之上開自用小貨車上，得手後即一同駕車離
    去，隨後將竊得之腳踏車藏置於任中堅位於桃園縣中壢市○
    ○○街430 號7 樓之居所。嗣經林文進報警處理，始為警循
    線查獲，並自停放在任中堅家中之車牌號碼JW-3480 號自小
    貨車上起獲上開腳踏車，始悉上情。
二、案經桃園縣政府警察局中壢分局報請臺灣桃園地方法院檢察
    署檢察官偵查起訴。
    理  由
一、本案被告魯超、任中堅所犯之罪，並非法定刑為死刑、無期
    徒刑或最輕本刑3 年以上有期徒刑之罪，亦非高等法院管轄
    第一審之案件，而被告於準備程序中就被訴事實均已為有罪
    之陳述，經本院告知簡式審判程序之旨，並聽取公訴人及被
    告之意見後，本院乃依刑事訴訟法第273 條之1 第1 項規定
    ，裁定改行簡式審判程序，合先敘明。
二、前開犯罪事實，業據被告魯超、任中堅分別於警詢、檢察官
    訊問及本院審理中坦承不諱，並經證人即被害人林文進、證
    人呂永鵬分別於警詢中陳述無訛，且有查獲照片、車牌號碼
    JW-3480 號自用小貨車照片、贓物領據 (保管)單 等在卷可
    稽，足徵被告自白與事實相符，事證明確，被告犯行堪以認
    定。
三、核被告魯超、任中堅所為，均係犯刑法第320 條第1 項之普
    通竊盜罪。被告二人就前述竊盜犯行，具有犯意聯絡及行為
    分擔，應論以共同正犯。又被告任中堅有如事實欄一所載之
    犯罪科刑及執行完畢紀錄，此有被告任中堅之臺灣高等法院
    被告前案紀錄表在卷可按，其於有期徒刑執行完畢後，於5
    年以內故意再犯本件最重本刑為有期徒刑以上之罪，為累犯
    ，應依刑法第47條第1 項之規定加重其刑。按被告有應併合
    處罰之數罪，經法院分別判處有期徒刑確定，其中一罪之有
    期徒刑先執行期滿後，法院經檢察官之聲請，以裁定定其數
    罪之應執行刑確定後，其在未裁定前已先執行之有期徒刑之
    罪，因嗣後合併他罪定應執行刑之結果，檢察官所換發之執
    行指揮書，係執行應執行刑，其前已執行之有期徒刑部分，
    僅應予扣除而不能認為已執行完畢（最高法院90年度台非字
    第340 號判決意旨參照）。查被告魯超前於(一)94年間因妨害
    自由案件，經本院以95年度壢簡字第1809號判決判處有期徒
    刑4 月確定，嗣經本院以97年度聲減字第810 號裁定減為有
    期徒刑2 月確定；(二)於96年間因施用毒品案件，經本院以97
    年度審易字第320 號判決判處有期徒刑6 月確定；上開二罪
    ，嗣經本院以98年度聲字第3124號裁定定其應執行有期徒刑
    6 月確定；(三)於97年間因竊盜案件，經本院以97年度桃簡字
    第2350號判決判處有期徒刑5 月確定；(四)同年間復因竊盜案
    件，經本院以97年度審簡字第397 號判決判處有期徒刑4 月
    確定；(五)同年間因竊盜案件經本院以97年度易字第631 號判
    決判處有期徒刑4 月確定；(六)同年間因施用毒品案件經本院
    以97年度桃簡字第2881號判決判處有期徒刑5 月確定。上揭
    (三)至(六)案再經本院以98年度聲字第2708號裁定合併定應執行
    有期徒刑1 年4 月確定，並與前開(一)、(二)案接續執行，於99
    年2 月14日縮刑期滿執行完畢。(七)於95年間因違反商業會計
    法等案，經本院以98年度桃簡字第2802號判決分別判處有期
    徒刑4 月、3 月，定應執行有期徒刑6 月確定；(八)於99年間
    因施用毒品案件，經本院以99年度壢簡字1850號判決判處有
    期徒刑6 月確定；(九)於99年間因施用毒品案件，經本院以99
    年度審簡字第372 號判決判處6 月確定；(十)同年間復因施用
    毒品等案件，經本院以99年度審易字第1817號判決分別判處
    有期徒刑7 月、7 月，並定應執行有期徒刑1 年確定。上揭
    (七)與(一)、(二)案另經本院以99年度聲字第1364號裁定合併定應
    執行有期徒刑11月確定，並與(八)、(九)、(十)案於99年9 月19日
    入監接續執行，尚未執行完畢，此為被告魯超之臺灣高等法
    院被告前案紀錄表在卷可考，揆之前開說明，上開本院(一)95
    年度壢簡字第1809號、(二)97年度審易字第320 號判決確定之
    刑期雖已入監執行完畢，亦僅為併合處罰後應予以扣除之依
    據，不能認為已執行完畢，故於本案非為累犯，公訴意旨，
    就此部分容有誤會，附此敘明。爰審酌被告二人恣意竊取他
    人財物，危害社會治安非輕，且被告魯超前曾因竊盜犯行，
    分別經本院判決判處有期徒刑5 月、4 月、4 月確定，被告
    任中堅前曾因竊盜犯行，經臺灣高等法院判決判處有期徒刑
    2 年確定，此次再犯實屬不該，惟兼衡二人始終坦承犯行，
    犯後態度尚佳等一切情狀，分別量處如主文所示之刑，並就
    二人之宣告刑諭知易科罰金之折算標準，以示懲儆。
四、據上論斷，應依刑事訴訟法第273 條之1 第1 項、第299 條
    第1 項前段，刑法第28條、第320 條第1 項、第47條第1 項
    、第41條第1 項前段，刑法施行法第1 條之1 第1 項、第2
    項前段，判決如主文。
本案經檢察官呂如琦到庭執行職務。
中    華    民    國   100    年    7     月    15    日
                        刑事庭    法  官  顏世翠
以上正本證明與原本無異。
如不服本判決應於收受判決後10日內向本院提出上訴書狀，並應
敘述具體理由。其未敘述上訴理由者，應於上訴期間屆滿後20日
內向本院補提理由書( 均須按他造當事人之人數附繕本) 「切勿
逕送上級法院」。
                                  書記官  吳忻蒨
中    華    民    國   100    年    7     月    15    日
附錄本案論罪科刑法條：
中華民國刑法第320 條
（普通竊盜罪、竊佔罪）
意圖為自己或第三人不法之所有，而竊取他人之動產者，為竊盜
罪，處五年以下有期徒刑、拘役或五百元以下罰金。
意圖為自己或第三人不法之利益，而竊佔他人之不動產者，依前
項之規定處斷。
前二項之未遂犯罰之。